Minutes et répertoires du notaire Claude FILESAC, 18 novembre 1589 - 4 octobre 1611 (étude IX)
Archives nationales
- Minutes de Claude FILESAC, 1587 - 1611; MC/ET/IX/164 - MC/ET/IX/184
  - Minutes (inventaires après décès) et brevets. 1591 - 1611, MC/ET/IX/184
    - Inventaire après décès de Agnès Lemaire, veuve de Henri Goullart (Inachevé, non signé), biens sis rue Saint-Denis, maison à l'enseigne du Heaume, paroisse Saint-Germain-l'Auxerrois, Saint-Jacques-de-la-Boucherie, Sainte-Opportune, Saint-Leu, Saint-Eustache, Saint-Merri, Saint-Sauveur, Saint-Nicolas-des-Champs ou Saint-Laurent., 20 septembre 1591; MC/ET/IX/184; 3 f..
      inventaire après décès; Saint-Denis (rue); Lemaire, Agnès; Goullart, Henri
    - Inventaire après décès de Louis Bernage, avocat au Parlement (Inachevé, non signé), biens sis rue Saint-Martin, maison de Tournet, paroisse Saint-Merri, Saint-Nicolas-des-Champs, Saint-Leu, Saint-Josse, Saint-Jacques-de-la-Boucherie ou Saint-Laurent., 8 avril 1592; MC/ET/IX/184; 32 f..
      inventaire après décès; Saint-Martin (rue); Bernage, Louis; avocat au parlement (Ancien Régime)
    - Inventaire après décès de Claude de Roux, épouse de Augustin Troiseufs, maître arbalétrier, biens sis rue Saint-Martin, passage Saint-Merri, paroisse Saint-Merri., 9 avril 1592; MC/ET/IX/184; 6 f..
      inventaire après décès; Saint-Martin (rue); Roux, Claude de; Troiseufs, Augustin
    - Inventaire après décès de Pierre Vermet, meunier, faubourg Saint-Lazare, paroisse Saint-Laurent., 11 juin 1592; MC/ET/IX/184; 4 f..
      inventaire après décès; Saint-Laurent (paroisse); Vermet, Pierree; meunier
    - Inventaire après séparation de Jean Lesellier, receveur des consignations, et de Marie de Labruière, son épouse, biens sis rue des Poulies, paroisse Saint-Germain-l'Auxerrois., 15 juillet 1592; MC/ET/IX/184; 14 f..
      inventaire; Poulies (rue des); Lesellier, Jean; Labruière, Marie de
    - Inventaire après décès de Jean Marche, marchand passementier (Inachevé, non signé), biens sis rue Saint-Martin, paroisse Saint-Merri, Saint-Nicolas-des-Champs, Saint-Leu, Saint-Josse, Saint-Jacques-de-la-Boucherie ou Saint-Laurent., 29 juillet 1592; MC/ET/IX/184; 4 f..
      inventaire après décès; Saint-Martin (rue); Saint-Merri (paroisse); Marche, Jean; commerçant; passementier
    - Inventaire après décès de Pierre Carlier, marchand boucher, biens sis rue du Bout-du-Monde, près de la porte Montmartre, paroisse Saint-Eustache., 26 août 1592; MC/ET/IX/184; 12 f..
      inventaire après décès; Bout-du-Monde (rue du); Carlier, Pierre; boucher
    - Inventaire après décès de Geneviève Lesle, veuve de Antoine Drouet, marchand maître épicier, biens sis rue Saint-Martin, au coin de la rue Aux Ours, maison à l'enseigne des Trois Chandeliers, paroisse Saint-Leu-Saint-Gilles ou Saint-Nicolas-des-Champs., 18 septembre 1592; MC/ET/IX/184; 21 f..
      inventaire après décès; Saint-Martin (rue); Lesle, Geneviève; Drouet, Antoine; commerçant; commerçant
    - Inventaire après décès de Richard Mireu, laboureur à Pantin, avant le remariage de sa veuve, Geneviève Laizier, avec Noël Loret, laboureur à Pantin., 20 septembre 1592; MC/ET/IX/184; 2 f. (Déchiré; manques au second folio).
      inventaire après décès; Pantin (Seine-Saint-Denis); Mireu, Richard; Laizier, Geneviève; Loret, Noël; agriculteur
    - Inventaire après décès de Marc Parent, marchand charcutier (Inachevé, non signé), biens sis rue Saint-Martin, maison à l'enseigne du Heaume, paroisse Saint-Merri, Saint-Nicolas-des-Champs, Saint-Leu, Saint-Josse, Saint-Jacques-de-la-Boucherie ou Saint-Laurent., 10 novembre 1592; MC/ET/IX/184; 8 f..
      inventaire après décès; Saint-Martin (rue); Parent, Marc; commerçant; charcutier
    - Inventaire après décès de Guillaume Boucault, laboureur à Pantin., 22 novembre 1592; MC/ET/IX/184; 4 f..
      inventaire après décès; Pantin (Seine-Saint-Denis); Boucault, Guillaume; agriculteur